Inventaris van het archief van het Ministerie van Binnenlandse Zaken: Afdeling Waterstaat, 1814-1877
Nationaal Archief, Den Haag
- Periode 1814-1819, 1
  - Verbalen, 1.1
    - Verbalen: minuten van besluiten en uitgaande brieven, met daarbijgevoegd de ingekomen stukken., 1814-1819; 1-767; 767 pakken
      - 1817 apr. 14 - 18, nr. 3860 - 4000, 261
      - 1817 apr. 18 - 22, nr. 4001 - 4135, 262
      - 1817 apr. 22 - 26, nr. 4136 - 4225, 263
      - 1817 apr. 26 - 30, nr. 4226 - 4300, 264
      - 1817 apr. 30 - mei 5, nr. 4301 - 4445, 265
      - 1817 mei 5 - 6, nr. 4446 - 4575, 266
      - 1817 mei 6 - 7, nr. 4584 - 4666, 267
      - 1817 mei 7 - 9, nr. 4667 - 4791, 268
      - 1817 mei 9 - 10, nr. 4792 - 4900, 269
      - 1817 mei 10, nr. 4901 - 5015, 270
      - 1817 mei 10 - 14, nr. 5016 - 5084, 271
      - 1817 mei 14 - 16, nr. 5085 - 5180, 272
      - 1817 mei 16 - 19, nr. 5181 - 5300, 273
      - 1817 mei 19 - 21, nr. 5301 - 5420, 274
      - 1817 mei 21 - 23, nr. 5421 - 5530, 275
      - 1817 mei 23 - 27, nr. 5531 - 5605, 276
      - 1817 mei 27 - 28, nr. 5606 - 5688, 277
      - 1817 mei 28 - 29, nr. 5689 - 5789, 278
      - 1817 mei 30 - juni 2, nr. 5791 - 5890, 279
      - 1817 juni 2 - 3, nr. 5891 - 5960, 280
      - 1817 juni 3 - 4, nr. 5961 - 6030, 281
      - 1817 juni 4 - 7, nr. 6031 - 6178, 282
      - 1817 juni 7 - 10, nr. 6179 - 6319, 283
      - 1817 juni 10 - 12, nr. 6320 - 6459, 284
      - 1817 juni 12 - 13, nr. 6460 - 6582, 285
      - 1817 juni 13 - 14, nr. 6583 - 6670, 286
      - 1817 juni 14 - 20, nr. 6671 - 6805, 287
      - 1817 juni 20 - 21, nr. 6807 - 6925, 288
      - 1817 juni 21 - 24, nr. 6926 - 7017, 289
      - 1817 juni 24, nr. 7018 - 7034A, 290
      - 1817 juni 25 - 27, nr. 7035 - 7179, 291
      - 1817 juni 27, nr. 7180 - 7228, 292
      - 1817 juni 27 - 30, nr. 7229 - 7310, 293
      - 1817 juni 30 - juli 2, nr. 7311 - 7423, 294
      - 1817 juli 2 - 5, nr. 7426 - 7523, 295
      - 1817 juli 5 - 8, nr. 7525 - 7662, 296
      - 1817 juli 9 - 10, nr. 7663 - 7758, 297
      - 1817 juli 10 - 15, nr. 7759 - 7885, 298
      - 1817 juli 15 - 17, nr. 7886 - 8015, 299
      - 1817 juli 17 - 18, nr. 8016 - 8133, 300
      - 1817 juli 19 - 22, nr. 8134 - 8260, 301
      - 1817 juli 22 - 23, nr. 8261 - 8370, 302
      - 1817 juli 23 - 24, nr. 8371 - 8410, 303
      - 1817 juli 24 - 28, nr. 8411 - 8529, 304
      - 1817 juli 28 - 29, nr. 8530 - 8600, 305
      - 1817 juli 29 - 31, nr. 8601 - 8719, 306
      - 1817 juli 31 - aug. 2, nr. 8720 - 8859, 307
      - 1817 aug. 2, nr. 8860, 308
      - 1817 aug. 2 - 4, nr. 8862 - 8954, 309
      - 1817 aug. 4 - 7, nr. 8955 - 9085, 310
      - 1817 aug. 7 - 8, nr. 9086 - 9188, 311
      - 1817 aug. 8 - 11, nr. 9189 - 9288, 312
      - 1817 aug. 11 - 12, nr. 9289 - 9387, 313
      - 1817 aug. 12 - 13, nr. 9388 - 9460, 314
      - 1817 aug. 13 - 18, nr. 9461 - 9583, 315
      - 1817 aug. 18 - 20, nr. 9584 - 9703, 316
      - 1817 aug. 20 - 21, nr. 9704 - 9795, 317
      - 1817 aug. 21 - 26, nr. 9796 - 9900, 318
      - 1817 aug. 26 - 27, nr. 9901 - 10012, 319
      - 1817 aug. 27 - 29, nr. 10013 - 10122, 320
      - 1817 aug. 29 - 30, nr. 10123 - 10245, 321
      - 1817 aug. 30 - sep. 2, nr. 10246 - 10351, 322
      - 1817 sep. 2 - 6, nr. 10352 - 10490, 323
      - 1817 sep. 6 - 9, nr. 10491 - 10599, 324
      - 1817 sep. 9, nr. 10600 - 10668, 325
      - 1817 sep. 9 - 11, nr. 10669 - 10765, 326
      - 1817 sep. 11 - 13, nr. 10766 - 10855, 327
      - 1817 sep. 13 - 15, nr. 10856 - 10935, 328
      - 1817 sep. 15 - 17, nr. 10936 - 11075, 329
      - 1817 sep. 17 - 18, nr. 11076 - 11125, 330
      - 1817 sep. 18 - 20, nr. 11126 - 11262, 331
      - 1817 sep. 22 - 23, nr. 11263 - 11408, 332
      - 1817 sep. 23 - 26, nr. 11409 - 11535, 333
      - 1817 sep. 26 - 29, nr. 11536 - 11663, 334
      - 1817 sep. 29 - 30, nr. 11664 - 11755, 335
      - 1817 sep. 30 - okt. 1, nr. 11756 - 11840, 336
      - 1817 okt. 1 - 4, nr. 11841 - 11965, 337
      - 1817 okt. 4 - 7, nr. 11966 - 12090, 338
      - 1817 okt. 7 - 17, nr. 12091 - 12245, 339
      - 1817 okt. 17, nr. 12246 - 12270, 340
      - 1817 okt. 18 - 21, nr. 12271 - 12410, 341
      - 1817 okt. 21 - 23, nr. 12411 - 12503, 342
      - 1817 okt. 23, nr. 12504 - 12595, 343
      - 1817 okt. 23 - 25, nr. 12596 - 12720, 344
      - 1817 okt. 25 - 27, nr. 12721 - 12830, 345
      - 1817 okt. 27 - 28, nr. 12831 - 12869, 346
      - 1817 okt. 28, nr. 12870 - 12905, 347
      - 1817 okt. 28 - 29, nr. 12906 - 13010, 348
      - 1817 okt. 29 - 30, nr. 13011 - 13085, 349
      - 1817 okt. 30, nr. 13086 - 13094, 350
      - 1817 okt. 30, nr. 13095 - 13100, 351
      - 1817 okt. 30 - 31, nr. 13101 - 13162, 352
      - 1817 okt. 31, nr. 13163 - 13262, 353
      - 1817 nov. 1 - 4, nr. 13263 - 13284, 354
      - 1817 nov. 4 - 6, nr. 13285 - 13358, 355
      - 1817 nov. 6 - 7, nr. 13359 - 13450, 356
      - 1817 nov. 7 - 11, nr. 13451 - 13575, 357
      - 1817 nov. 11 - 12, nr. 13576 - 13659, 358
      - 1817 nov. 12 - 14, nr. 13660 - 13770, 359
      - 1817 nov. 14 - 17, nr. 13771 - 13833, 360
      - 1817 nov. 17 - 18, nr. 13834 - 13915, 361
      - 1817 nov. 18 - 21, nr. 13916 - 14039, 362
      - 1817 nov. 21 - 22, nr. 14040 - 14140, 363
      - 1817 nov. 22 - 25, nr. 14141 - 14271, 364
      - 1817 nov. 25 - 26, nr. 14272 - 14347, 365
      - 1817 nov. 26 - 27, nr. 14348 - 14454A, 366
      - 1817 nov. 28 - 29, nr. 14455 - 14529, 367
      - 1817 nov. 30 - dec. 2, nr. 14530 - 14641, 368
      - 1817 dec. 2 - 5, nr. 14642 - 14768, 369
      - 1817 dec. 5 - 8, nr. 14769 - 14863B, 370
      - 1817 dec. 9 - 10, nr. 14889 - 14950, 371
      - 1817 dec. 10 - 13, nr. 14951 - 15103, 372
      - 1817 dec. 13 - 15, nr. 15104 - 15209, 373
      - 1817 dec. 16 - 17, nr. 15210 - 15285, 374
      - 1817 dec. 17 - 19, nr. 15286 - 15440, 375
      - 1817 dec. 19 - 22, nr. 15441 - 15560, 376
      - 1817 dec. 22 - 24, nr. 15561 - 15684, 377
      - 1817 dec. 24 - 30, nr. 15685A - 15810, 378
      - 1817 dec. 30 - 31, nr. 15811 - 15910, 379
      - 1817 dec. 31, nr. 15911 - 15921, 380
      - 1817 dec. 31, nr. 15922 - 15937, 381
      - 1817 dec. 31, nr. 15938 - 15952, 382
      - 1817 dec. 31, nr. 15952 - 15956, 383
      - 1817 dec. 31, nr. 15957 - 15961, 384
      - 1817 dec. 31, nr. 15962 - 15973, 385
      - 1817 dec. 31, nr. 15974 - 15990, 386
      - 1817 dec. 31, nr. 15991 - 16024, 387
      - 1817 dec. 31, nr. 16027 - 16034, 388
      - 1817 dec. 31, nr. 16034 - 16042, 389
      - 1817 dec. 31, nr. 16043 - 16065, 390
      - 1817 dec. 31, nr. 16066 - 16090, 391
      - 1817 dec. 31, nr. 16091 - 16100, 392
      - 1817 dec. 31, nr. 16100, 393
      - 1817 dec. 31, nr. 16101 - 16103, 394
      - 1817 dec. 31, nr. 16104, 395
      - 1817 dec. 31, nr. 16104 - 16108, 396
      - 1817 dec. 31, nr. 16109 - 16203, 397
      - 1817 dec. 31, nr. 16204 - 16234, 398
      - 1817 dec. 31, nr. 16235 - 16254, 399
      - 1817 dec. 31, nr. 16255 - 16273, 400
      - 1817 dec. 31, nr. 16274 - 16288, 401
      - 1817 dec. 31, nr. 16289 - 16319, 402
      - 1817 dec. 31, nr. 16320 - 16342, 403
      - 1817 dec. 31, nr. 16343 - 16361, 404
      - 1817 dec. 31, nr. 16362 - 16391, 405
      - 1817 dec. 31, nr. 16392 - 16416, 406
      - 1817 dec. 31, nr. 16417 - 16465, 407
      - 1817 dec. 31, nr. 16466 - 16523, 408
      - 1817 dec. 31, nr. 16524 - 16540, 409
      - 1817 dec. 31, nr. 16541 - 16547, 410
      - 1817 dec. 31, nr. 16548 - 16552, 411
      - 1817 dec. 31, nr. 16553 - 16568, 412
      - 1817 dec. 31, nr. 16570 - 16579, 413
      - 1818 jan. 2 - 6, nr. 1 - 120, 414
      - 1818 jan. 6 - 8, nr. 121 - 264, 415
      - 1818 jan. 9 - 12, nr. 265 - 381, 416
      - 1818 jan. 13 - 15, nr. 382 - 510, 417
      - 1818 jan. 15 - 16, nr. 511 - 594, 418
      - 1818 jan. 16, nr. 595 - 629, 419
      - 1818 jan. 17, nr. 630 - 674, 420
      - 1818 jan. 17 - 19, nr. 675 - 754, 421
      - 1818 jan. 19 - 20, nr. 755 - 830, 422
      - 1818 jan. 20 - 22, nr. 834 - 949, 423
      - 1818 jan. 22 - 23, nr. 950 - 1037, 424
      - 1818 jan. 24 - 26, nr. 1038 - 1128, 425
      - 1818 jan. 26 - 27, nr. 1129 - 1275, 426
      - 1818 jan. 27 - 31, nr. 1276 - 1370, 427
      - 1818 jan. 31 - feb. 2, nr. 1371 - 1435, 428
      - 1818 feb. 2 - 4, nr. 1437 - 1565, 429
      - 1818 feb. 4 - 7, nr. 1566 - 1660, 430
      - 1818 feb. 7 - 9, nr. 1661 - 1745, 431
      - 1818 feb. 10 - 11, nr. 1747 - 1811, 432
      - 1818 feb. 11, nr. 1812 - 1869, 433
      - 1818 feb. 12 - 13, nr. 1870 - 1972, 434
      - 1818 feb. 13 - 16, nr. 1973 - 2066, 435
      - 1818 feb. 16, nr. 2067 - 2126, 436
      - 1818 feb. 16 - 19, nr. 2127 - 2247, 437
      - 1818 feb. 19 - 20, nr. 2248 - 2334, 438
      - 1818 feb. 20 - 21, nr. 2335 - 2442, 439
      - 1818 feb. 21 - 24, nr. 2443 - 2571, 440
      - 1818 feb. 24 - 26, nr. 2572 - 2690, 441
      - 1818 feb. 26 - 28, nr. 2691 - 2785, 442
      - 1818 feb. 28 - mrt. 3, nr. 2786 - 2871, 443
      - 1818 mrt. 3 - 4, nr. 2872 - 2970, 444
      - 1818 mrt. 4 - 7, nr. 2971 - 3080, 445
      - 1818 mrt. 7 - 9, nr. 3081 - 3198, 446
      - 1818 mrt. 9 - 12, nr. 3199 - 3356, 447
      - 1818 mrt. 12 - 13, nr. 3357 - 3470, 448
      - 1818 mrt. 13 - 14, nr. 3471 - 3535, 449
      - 1818 mrt. 14 - 16, nr. 3536 - 3656G, 450
      - 1818 mrt. 17 - 18, nr. 3657 - 3752, 451
      - 1818 mrt. 18 - 19, nr. 3759 - 3840, 452
      - 1818 mrt. 19 - 21, nr. 3841 - 3930, 453
      - 1818 mrt. 21 - 24, nr. 3931 - 4040C, 454
      - 1818 mrt. 25 - 26, nr. 4041 - 4134, 455
      - 1818 mrt. 26 - 27, nr. 4135 - 4197, 456
      - 1818 mrt. 27 - 31, nr. 4198 - 4327, 457
      - 1818 mrt. 31, nr. 4328 - 4450, 458
      - 1818, apr. 1 - 2, nr. 4451 - 4499, 459
      - 1818 apr. 2 - 6, nr. 4500 - 4590, 460
      - 1818 apr. 6 - 7, nr. 4591 - 4692, 461
      - 1818 apr. 7 - 10, nr. 4693 - 4822, 462
      - 1818 apr. 10 - 13, nr. 4823 - 4935, 463
      - 1818 apr. 13 - 14, nr. 4936 - 5036, 464
      - 1818 apr. 14 - 15, nr. 5037 - 5142, 465
        De ontwerptekening voor een Pyramide te Waterloo door Pisson, die van origine bij het verbaal van 14 april 1818 no. 5052 hoorde, is als onderdeel van een rapportage door de minister van Waterstaat aan koning Willem I doorgezonden. Zie archief Staatssecretarie, 2.02.01 inv.nr. 647, exh. 11 juli 1818 no. 83.
      - 1818 apr. 15 - 17, nr. 5143 - 5244, 466
      - 1818 apr. 17 - 18, nr. 5245 - 5331, 467
      - 1818 apr. 18 - 20, nr. 5332 - 5462, 468
      - 1818 apr. 20 - 21, nr. 5463 - 5560, 469
      - 1818 apr. 21 - 22, nr. 5561 - 5654, 470
      - 1818 apr. 22 - 24, nr. 5655 - 5793, 471
      - 1818 apr. 24 - 29, nr. 5794 - 5912, 472
      - 1818 apr. 29, nr. 5913 - 5995, 473
      - 1818 apr. 29 - mei 1, nr. 5996 - 6070, 474
      - 1818 mei 1 - 2, nr. 6071 - 6144, 475
      - 1818 mei 2 - 5, nr. 6145 - 6255, 476
      - 1818 mei 5 - 7, nr. 6256 - 6342, 477
      - 1818 mei 7 - 9, nr. 6343 - 6442, 478
      - 1818 mei 9 - 14, nr. 6443 - 6565, 479
      - 1818 mei 14 - 15, nr. 6566 - 6683, 480
      - 1818 mei 15 - 16, nr. 6684 - 6775, 481
      - 1818 mei 16 - 18, nr. 6776 - 6839, 482
      - 1818 mei 18 - 20, nr. 6840 - 6957, 483
      - 1818 mei 20 - 22, nr. 6960 - 7115, 484
      - 1818 mei 22 - 25, nr. 7116 - 7255, 485
      - 1818 mei 25 - 26, nr. 7256 - 7318, 486
      - 1818 mei 26 - 27, nr. 7319 - 7440, 487
      - 1818 mei 27, nr. 7441 - 7484, 488
      - 1818 mei 27 - 29, nr. 7485 - 7600, 489
      - 1818 mei 29 - 30, nr. 7601 - 7714, 490
      - 1818 mei 30 - juni 1, nr. 7715 - 7795, 491
      - 1818 juni 1 - 2, nr. 7796 - 7859, 492
      - 1818 juni 2, nr. 7859, 493
      - 1818 juni 2 - 3, nr. 7859 - 7902, 494
      - 1818 juni 3 - 4, nr. 7903 - 7967, 495
      - 1818 juni 4 - 6, nr. 7968 - 8146, 496
      - 1818 juni 6 - 9, nr. 8147 - 8310, 497
      - 1818 juni 9 - 11, nr. 8311 - 8460, 498
      - 1818 juni 11 - 12, nr. 8462 - 8585, 499
      - 1818 juni 12 - 15, nr. 8586 - 8710, 500
      - 1818 juni 15 - 16, nr. 8711 - 8775, 501
      - 1818 juni 16 - 17, nr. 8776 - 8920, 502
      - 1818 juni 17 - 20, nr. 8921 - 9003, 503
      - 1818 juni 20 - 23, nr. 9004 - 9143, 504
      - 1818 juni 23 - 25, nr. 9144 - 9264, 505
      - 1818 juni 25 - 26, nr. 9265 - 9367, 506
      - 1818 juni 26 - 27, nr. 9368 - 9484, 507
      - 1818 juni 29 - 30, nr. 9485 - 9604, 508
      - 1818 juni 30 - juli 2, nr. 9606 - 9744, 509
      - 1818 juli 2 - 4, nr. 9745 - 9852, 510
      - 1818 juli 4 - 6, nr. 9853 - 9953, 511
      - 1818 juli 6 - 7, nr. 9954 - 10062, 512
      - 1818 juli 7 - 8, nr. 10063 - 10200, 513
      - 1818 juli 8 - 10, nr. 10201 - 10360, 514
      - 1818 juli 10 - 11, nr. 10361 - 10486, 515
      - 1818 juli 11 - 13, nr. 10487 - 10641, 516
      - 1818 juli 14, nr. 10642 - 10662, 517
      - 1818 juli 14 - 15, nr. 10663 - 10785, 518
      - 1818 juli 15 - 16, nr. 10786 - 10925, 519
      - 1818 juli 16 - 20, nr. 10926 - 11073, 520
      - 1818 juli 20 - 21, nr. 11074 - 11209, 521
      - 1818 juli 21 - 23, nr. 11210 - 11327, 522
      - 1818 juli 23 - 25, nr. 11328 - 11438, 523
      - 1818 juli 25 - 29, nr. 11439 - 11581, 524
      - 1818 juli 29 - 31, nr. 11582 - 11708, 525
      - 1818 juli 31 - aug. 3, nr. 11709 - 11830, 526
      - 1818 aug. 3 - 5, nr. 11831 - 11935, 527
      - 1818 aug. 5 - 6, nr. 11936 - 12045, 528
      - 1818 aug. 6 - 10, nr. 12046 - 12176, 529
      - 1818 aug. 10 - 11, nr. 12177 - 12312, 530
      - 1818 aug. 11 - 13, nr. 12313 - 12443, 531
      - 1818 aug. 13 - 15, nr. 12444 - 12596, 532
      - 1818 aug. 15 - 17, nr. 12597 - 12711, 533
      - 1818 aug. 17 - 19, nr. 12712 - 12827, 534
      - 1818 aug. 19 - 20, nr. 12828 - 12934, 535
      - 1818 aug. 20 - 21, nr. 12935 - 13055, 536
      - 1818 aug. 21 - 22, nr. 13056 - 13157, 537
      - 1818 aug. 22 - 26, nr. 13163 - 13313, 538
      - 1818 aug. 26 - 29, nr. 13314 - 13495, 539
      - 1818 aug. 29 - 31, nr. 13496 - 13571, 540
      - 1818 aug. 31 - sep. 1, nr. 13572 - 13625, 541
      - 1818 sep. 1 - 3, nr. 13626 - 13723, 542
      - 1818 sep. 3 - 7, nr. 13724 - 13861, 543
      - 1818 sep. 7 - 9, nr. 13862 - 14029, 544
      - 1818 sep. 9 - 11, nr. 14030 - 14144, 545
      - 1818 sep. 11, nr. 14144, 546
      - 1818 sep. 11 - 12, nr. 14144 - 14243, 547
      - 1818 sep. 12 - 15, nr. 14244 - 14400, 548
      - 1818 sep. 15 - 16, nr. 14401 - 14518, 549
      - 1818 sep. 16 - 17, nr. 14519 - 14567, 550
      - 1818 sep. 17 - 19, nr. 14568 - 14694, 551
      - 1818 sep. 19 - 21, nr. 14695 - 14797, 552
      - 1818 sep. 21 - 23, nr. 14798 - 14939, 553
      - 1818 sep. 23 - 25, nr. 14940 - 15074, 554
      - 1818 sep. 25 - 28, nr. 15075 - 15188, 555
      - 1818 sep. 28, nr. 15189 - 15273, 556
      - 1818 sep. 28 - 30, nr. 15274 - 15389, 557
      - 1818 okt. 1 - 2, nr. 15390 - 15490, 558
      - 1818 okt. 2 - 3, nr. 15491 - 15572, 559
      - 1818 okt. 3 - 6, nr. 15573 - 15689, 560
      - 1818 okt. 6 - 8, 15690 - 15784, 561
      - 1818 okt. 8 - 15, nr. 15785 - 15911DD, 562
      - 1818 okt. 16 - 17, nr. 15912 - 16006, 563
      - 1818 okt. 17 - 19, nr. 16007 - 16115, 564
      - 1818 okt. 19 - 20, nr. 16116 - 16230, 565
      - 1818 okt. 20 - 21, nr. 16231 - 16311N, 566
      - 1818 okt. 21 - 23, nr. 163110 - 16404, 567
      - 1818 okt. 23 - 26, nr. 16405 - 16522, 568
      - 1818 okt. 26 - 28, nr. 16523 - 16634, 569
      - 1818 okt. 28 - 30, nr. 16635 - 16741, 570
      - 1818 okt. 30 - 31, nr. 16742 - 16849F, 571
      - 1818 okt. 31 - nov. 3, nr. 16849G - 16948, 572
      - 1818 nov. 3 - 6, nr. 16949 - 17080, 573
      - 1818 nov. 6 - 10, nr. 17081 - 17200, 574
      - 1818 nov. 10 - 13, nr. 17201 - 17388, 575
      - 1818 nov. 13 - 16, nr. 17389 - 17473, 576
      - 1818 nov. 16 - 19, nr. 17474 - 17629, 577
      - 1818 nov. 19, nr. 17630 - 17793, 578
      - 1818 nov. 19 - 22, nr. 17794 - 17905C, 579
      - 1818 nov. 23 - 24, nr. 17906 - 18064, 580
      - 1818 nov. 25 - 26, nr. 18065 - 18157, 581
      - 1818 nov. 27 - 29, nr. 18158 - 18257, 582
      - 1818 nov. 30 - dec. 1, nr. 18258 - 18349, 583
      - 1818 dec. 2 - 8, nr. 18350 - 18473, 584
      - 1818 dec. 8 - 10, nr. 18474 - 18585, 585
      - 1818 dec. 10 - 11, nr. 18586 - 18637, 586
      - 1818 dec. 12 - 13, nr. 18638 - 18768, 587
      - 1818 dec. 13 - 15, nr. 18769 - 18896, 588
      - 1818 dec. 15 - 16, nr. 18897 - 18973, 589
      - 1818 dec. 16 - 17, nr. 18974 - 19051C, 590
      - 1818 dec. 18 - 21, nr. 19052 - 19175, 591
      - 1818 dec. 22 - 23, nr. 19176 - 19307, 592
      - 1818 dec. 23 - 28, nr. 19308 - 19392, 593
      - 1818 dec. 28 - 31, nr. 19393 - 19537, 594
      - 1818 dec. 31, nr. 19538 - 19659, 595
      - 1819 jan. 1 - 4, nr. 1 - 101F, 596
      - 1819 jan. 5 - 7, nr. 102 - 226, 597
      - 1819 jan. 7 - 12, nr. 227 - 396, 598
      - 1819 jan. 12 - 13, nr. 397 - 518, 599
      - 1819 jan. 13 - 14, nr. 519 - 628, 600
      - 1819 jan. 15 - 18, nr. 629 - 793, 601
      - 1819 jan. 19, nr. 794 - 937, 602
      - 1819 jan. 19 - 22, nr. 938 - 1051, 603
      - 1819 jan. 22 - 25, nr. 1052 - 1196, 604
      - 1819 jan. 25 - 30, nr. 1197 - 1328, 605
      - 1819 jan. 30 - feb. 2, nr. 1329 - 1441, 606
      - 1819 feb. 2 - 3, nr. 1442 - 1544, 607
      - 1819 feb. 3 - 5, nr. 1545 - 1584, 608
      - 1819 feb. 5 - 8, nr. 1585 - 1720, 609
      - 1819 feb. 8 - 10, nr. 1721 - 1842, 610
      - 1819 feb. 10 - 13, nr. 1843 - 1956, 611
      - 1819 feb. 13 - 16, nr. 1957 - 2119, 612
      - 1819 feb. 16 - 18, nr. 2120 - 2252, 613
      - 1819 feb. 18 - 21, nr. 2253 - 2360, 614
      - 1819 feb. 21 - 22, nr. 2361 - 2432, 615
      - 1819 feb. 22 - 23, nr. 2433 - 2549, 616
      - 1819 feb. 23 - 25, nr. 2550 - 2684, 617
      - 1819 feb. 26 - 28, nr. 2685 - 2794, 618
      - 1819 mrt. 1 - 4, nr. 2795 - 2917A, 619
      - 1819 mrt. 5 - 6, nr. 2918 - 2991, 620
      - 1819 mrt. 6 - 9, nr. 2992 - 3139, 621
      - 1819 mrt. 9 - 12, nr. 3140 - 3255, 622
      - 1819 mrt. 12 - 15, nr. 3256 - 3361A, 623
      - 1819 mrt. 15 - 16, nr. 3362 - 3481, 624
      - 1819 mrt. 17 - 18, nr. 3483 - 3677, 625
      - 1819 mrt. 19 - 20, nr. 3678 - 3793, 626
      - 1819 mrt. 21 - 23, nr. 3795 - 3957, 627
      - 1819 mrt. 24 - 25, nr. 3958 - 4050, 628
      - 1819 mrt. 25 - 28, nr. 4051 - 4200, 629
      - 1819 mrt. 28 - 31, nr. 4201 - 4369, 630
      - 1819 apr. 1 - 3, nr. 4370 - 4495, 631
      - 1819 apr. 3 - 6, nr. 4496 - 4574, 632
      - 1819 apr. 6 - 7, nr. 4575 - 4705, 633
      - 1819 apr. 7 - 11, nr. 4706 - 4841, 634
      - 1819 apr. 11 - 15, nr. 4842 - 4987, 635
      - 1819 apr. 15 - 16, nr. 4988 - 5047, 636
      - 1819 apr. 16, nr. 5048 - 5144, 637
      - 1819 apr. 16 - 17, nr. 5145 - 5250, 638
      - 1819 apr. 17 - 21, nr. 5251 - 5411, 639
      - 1819 apr. 21 - 22, nr. 5412 - 5540, 640
      - 1819 apr. 22, nr. 5541 - 5570C, 641
      - 1819 apr. 23 - 26, nr. 5571 - 5672, 642
      - 1819 apr. 26 - 27, nr. 5673A - 5815, 643
      - 1819 apr. 27 - 30, nr. 5816 - 5938, 644
      - 1819 mei 1 - 2, nr. 5939 - 6018, 645
      - 1819 mei 2 - 4, nr. 6019 - 6112, 646
      - 1819 mei 4 - 5, nr. 6113 - 6254, 647
      - 1819 mei 5 - 6, nr. 6255 - 6396, 648
      - 1819 mei 6 - 8, nr. 6397 - 6525, 649
      - 1819 mei 8 - 10, nr. 6526 - 6660, 650
      - 1819 mei 10 - 11, nr. 6661 - 6800, 651
      - 1819 mei 11 - 12, nr. 6801 - 6930, 652
      - 1819 mei 12 - 13, nr. 6931 - 7059, 653
      - 1819 mei 13 - 14, nr. 7060 - 7150, 654
      - 1819 mei 14 - 15, nr. 7152 - 7312, 655
      - 1819 mei 15 - 18, nr. 7313 - 7465, 656
      - 1819 mei 18 - 19, nr. 7466 - 7640, 657
      - 1819 mei 19 - 22, nr. 7641 - 7805, 658
      - 1819 mei 22 - 24, nr. 7806 - 7925, 659
      - 1819 mei 24 - 25, nr. 7926 - 8015, 660
      - 1819 mei 25 - 26, nr. 8016 - 8157, 661
      - 1819 mei 26 - 29, nr. 8158 - 8327, 662
      - 1819 mei 29 - 31, nr. 8328 - 8491, 663
      - 1819 mei 31 - juni 2, nr. 8492 - 8649, 664
      - 1819 juni 2 - 4, nr. 8650 - 8784, 665
      - 1819 juni 5 - 7, nr. 8785 - 8890, 666
      - 1819 juni 7, nr. 8891 - 8966, 667
      - 1819 juni 7, nr. 8966I, 668
      - 1819 juni 7, nr. 8966II, 669
      - 1819 juni 7 - 10, nr. 8967 - 9119, 670
      - 1819 juni 10 - 12, nr. 9120 - 9289, 671
      - 1819 juni 12 - 14, nr. 9290 - 9430, 672
      - 1819 juni 14 - 15, nr. 9431 - 9570, 673
      - 1819 juni 15 - 17, nr. 9571 - 9695, 674
      - 1819 juni 17, nr. 9696 - 9790, 675
      - 1819 juni 17 - 19, nr. 9791 - 9883, 676
      - 1819 juni 19 - 21, nr. 9884 - 9976, 677
      - 1819 juni 21 - 23, nr. 9977 - 10122, 678
      - 1819 juni 24 - 26, nr. 10128 - 10270, 679
      - 1819 juni 26 - 28, nr. 10271 - 10325, 680
      - 1819 juni 28 - 30, nr. 10326 - 10417, 681
      - 1819 juni 30 - juli 1, nr. 10418 - 10539A, 682
      - 1819 juli 2 - 3, nr. 10540 - 10635, 683
      - 1819 juli 3 - 6, nr. 10636 - 10723, 684
      - 1819 juli 6 - 7, nr. 10724 - 10840, 685
      - 1819 juli 7 - 8, nr. 10841 - 10932, 686
      - 1819 juli 8 - 9, nr. 10933 - 11002K, 687
      - 1819 juli 10, nr. 11003 - 11150, 688
      - 1819 juli 10, nr. 11151 - 11190, 689
      - 1819 juli 10, nr. 11191 - 11209M, 690
      - 1819 juli 11 - 16, nr. 11210 - 11340, 691
      - 1819 juli 16 - 22, nr. 11341 - 11525, 692
      - 1819 juli 22 - 24, nr. 11526 - 11647, 693
      - 1819 juli 24, nr. 11648 - 11735, 694
      - 1819 juli 24 - 26, nr. 11736 - 11820, 695
      - 1819 juli 26 - 27, nr. 11821 - 11957, 696
      - 1819 juli 27 - 30, nr. 11958 - 12091, 697
      - 1819 juli 30 - 31, nr. 12092 - 12204, 698
      - 1819 juli 31 - aug. 3, nr. 12205 - 12320, 699
      - 1819 aug. 3 - 4, nr. 12321 - 12424, 700
      - 1819 aug. 5 - 6, nr. 12425 - 12547, 701
      - 1819 aug. 7 - 9, nr. 12548 - 12666, 702
      - 1819 aug. 10 - 11, nr. 12667 - 12819, 703
      - 1819 aug. 12, nr. 12827 - 12907, 704
      - 1819 aug. 13 - 14, nr. 12908 - 13046, 705
      - 1819 aug. 14 - 17, nr. 13048 - 13250, 706
      - 1819 aug. 17 - 19, nr. 13251 - 13390, 707
      - 1819 aug. 19 - 20, nr. 13391 - 13513, 708
      - 1819 aug. 20 - 24, nr. 13514 - 13670, 709
      - 1819 aug. 24 - 26, nr. 13671 - 13815, 710
      - 1819 aug. 26 - 31, nr. 13816 - 13950, 711
      - 1819 aug. 31 - sep. 1, nr. 13951 - 14090, 712
      - 1819 sep. 1 - 2, nr. 14091 - 14217, 713
      - 1819 sep. 3 - 5, nr. 14218 - 14352, 714
      - 1819 sep. 6 - 7, nr. 14353 - 14485, 715
      - 1819 sep. 8 - 9, nr. 14486 - 14599, 716
      - 1819 sep. 9 - 10, nr. 14600 - 14693, 717
      - 1819 sep. 11 - 14, nr. 14694 - 14846, 718
      - 1819 sep. 14 - 16, nr. 14847 - 14984, 719
      - 1819 sep. 16 - 18, nr. 14985 - 15091, 720
      - 1819 sep. 18 - 20, nr. 15092 - 15195, 721
      - 1819 sep. 20 - 24, nr. 15196 - 15322, 722
      - 1819 sep. 24 - 25, nr. 15323 - 15503, 723
      - 1819 sep. 25 - 27, nr. 15504 - 15617, 724
      - 1819 sep. 27 - 29, nr. 15618 - 15757, 725
      - 1819 sep. 30 - okt. 2, nr. 15758 - 15874, 726
      - 1819 okt. 2 - 5, nr. 15875 - 16010, 727
      - 1819 okt. 5 - 7, nr. 16011 - 16128, 728
      - 1819 okt. 7 - 8, nr. 16129 - 16249, 729
      - 1819 okt. 9, nr. 16250 - 16310, 730
      - 1819 okt. 11 - 12, nr. 16311 - 16425, 731
      - 1819 okt. 12 - 14, nr. 16426 - 16535, 732
      - 1819 okt. 15 - 16, nr. 16536 - 16638, 733
      - 1819 okt. 18 - 21, nr. 16639 - 16758, 734
      - 1819 okt. 21 - 23, nr. 16759 - 16951, 735
      - 1819 okt. 23 - 26, nr. 16952 - 17076, 736
      - 1819 okt. 26 - 28, nr. 17077 - 17218, 737
      - 1819 okt. 28 - 31, nr. 17219 - 17361, 738
      - 1819 nov. 1 - 4, nr. 17362 - 17464, 739
      - 1819 nov. 4 - 5, nr. 17465 - 17491, 740
      - 1819 nov. 5, nr. 17492 - 17496, 741
      - 1819 nov. 6 - 9, nr. 17497 - 17623, 742
      - 1819 nov. 9 - 11, nr. 17624 - 17711, 743
      - 1819 nov. 11 - 13, nr. 17712 - 17840, 744
      - 1819 nov. 13 - 16, nr. 17841 - 17928, 745
      - 1819 nov. 17, nr. 17930 - 18032A, 746
      - 1819 nov. 19 - 20, nr. 18033 - 18161, 747
      - 1819 nov. 22 - 23, nr. 18162 - 18285, 748
      - 1819 nov. 24 - 25, nr. 18286 - 18449, 749